臺灣高等法院刑事判決　　　　九十三年度上易字第一七０四號
上　訴　人
即　被　告　乙○○
上列上訴人因竊盜案件，不服臺灣板橋地方法院九十三年度易字
第三０四號，中華民國九十三年九月十日第一審判決（起訴案號
：臺灣板橋地方法院檢察署九十三年度偵字第三七七一號），提
起上訴，本院判決如下：
    主  文
上訴駁回。
    事  實
一、乙○○有多次竊盜犯行經多次判罪刑，並曾付強制工作，詎
    仍不知悔改，於假釋付保護管束期間，竟又基於為自己不法
    所有之意圖，於民國九十三年二月十八日下午二時二十五分
    許，在臺北縣永和市○○路○段之公共汽車頂溪車站，趁公
    車靠站乘客上下車之機會，搶先佔據上車處階梯以阻擋欲上
    車之乘客甲○○，進而於階梯上與甲○○推擠，利用甲○○
    取出悠遊卡後皮包未關之機會，徒手伸入甲○○之皮包內，
    竊取其置於皮包內之現金新臺幣（下同）一千六百元。得手
    後，旋為在車站等候搭車之其他乘客所發現而指呼「小偷」
    並阻其離去，適為巡警經過當場予以逮捕，並起出乙○○所
    竊得之現金一千六百元。
二、案經臺北縣政府警察局永和分局報請臺灣板橋地方法院檢察
    署檢察官偵查起訴。
    理  由
一、訊據上訴人即被告乙○○坦承於前開時、地竊取被害人甲○
    ○皮包內之財物一千六百元，惟否認在公車之車梯上行竊，
    辯稱其刷卡上車，係在公車司機旁之位置竊盜，僅應該當於
    普通竊盜罪等語。惟查，被害人甲○○於原審結證稱：「公
    車來了我就準備上車，這時有一個人擋在我前面.... 我說
    你也不能擋在我前面，當時就有人說我的錢包被偷了.. 」
    、「我已上了公車一、二個台階」、「擋住我的人就是被告
    」、「被告並不是原來就在車上... 他擋在我前面，我們是
    同時上車」、「因為有人喊小偷，所以司機就沒關門，也沒
    有開動」等語（見原審卷第七十一頁至第七十四頁），被告
    亦自承：「我是最後上車的人。」（原審卷第五十三頁），
    足見被告係趁車輛停靠車站，乘客上下車之際，伺機竊取財
    物。而被告行竊之際，為候車乘客發現，適巡警經過，當場
    逮捕被告，並起出其竊得之現金一千六百元等情，亦據被害
    人甲○○於警詢及原審陳述綦詳，並有贓物認領保管單附卷
    可稽（見偵查卷第九頁）。本件事證已臻明確，被告竊盜犯
    行，堪以認定，應予依法論科。
二、按刑法第三百二十一條第一項第六款所稱「車站」，係指供
    旅客上下或聚集之地，即車輛停靠旅客上落停留及必經之地
    ，趁車輛停靠之際，而竊取上下車旅客之財物，自難謂非在
    車站竊盜（參照最高法院四十九年度臺上字第一七○號判例
    、七十五年度臺上字第三六七五號判決）。查被告係利用公
    共汽車靠站，乘客上下之機會，於車階上竊取上車乘客之財
    物，而非於車廂內行竊，核其所為，係犯刑法第三百二十一
    條第一項第六款之加重竊盜罪。其辯稱係於「車上」行竊，
    僅該當於普通竊盜罪云云，為卸責之詞，不足採信。原審基
    於上開理由，認被告犯罪事證明確，適用刑法第三百二十一
    條第一項第六款之規定，並審酌被告有多次執行紀錄，有本
    院被告全國前案紀錄表在卷為據，雖於本件未構成累犯，惟
    被告屢次行竊，數度經偵審教訓均未能改過，其更曾自八十
    八年間起執行強制工作，九十一年間接續執行竊盜刑期，於
    假釋保護管束期內復犯本罪，顯見未因強制工作及服刑改正
    竊盜惡習，漠視保護管束禁制，並衡其犯後坦承犯行，僅就
    行竊之確實地點有所爭執，及其犯罪手段、所生危害等一切
    情狀，量處被告有期徒刑一月二月，以示懲儆。核其認事用
    法，俱無違誤，量刑亦屬適當，被告猶執陳詞提起上訴，為
    無理由，應予駁回。
據上論斷，應依刑事訴訟法第三百六十八條，判決如主文。
本案經檢察官柯麗鈴到庭執行職務
中　　華　　民　　國　　94　　年　　1 　　月　　7 　　日
                  臺灣高等法院刑事第十六庭
　　　　　　　　          審判長  法　官　曾　德　水
　　　　　　　　　　　　　　      法　官  江　國  華
                                  法　官  廖　紋  妤
以上正本證明與原本無異。
不得上訴。
                                  書記官  王　增　華
中　　華　　民　　國　　94　　年　　1 　　月　　7 　　日
附錄：本案論罪科刑法條全文
刑法第三百二十一條
　犯竊盜罪而有左列情形之一者，處六月以上、五年以下有期徒
  刑：
　一於夜間侵入住宅或有人居住之建築物、船艦或隱匿其內而犯
  之者。
　二  毀越門扇、牆垣或其他安全設備而犯之者。
　三  攜帶兇器而犯之者。
　四  結夥三人以上而犯之者。
　五  乘火災、水災或其他災害之際而犯之者。
　六  在車站或埠頭而犯之者。
　前項之未遂犯罰之。
